# 关于债务重组过程中收到的信托份额如何处理

提问人：土豆拉拉 时间：2022-04-02 17:18:32
请教陈版，如果A公司作为债权人在与B公司的债务重组过程中，B预计以信托份额的形式偿还A目前的债权，请问在计划已确定但是份额未确定的阶段，该部分债权是否仍作为应收款项列报？当信托份额确定后，该部分信托份额应该如何列报？

回答人：chenyiwei
在计划已确定但是份额未确定的阶段，该部分债权是否仍作为应收款项列报。
在信托份额确定，且能够合理保证信托份额最终可以顺利交割的前提下，转为以公允价值计量且其变动计入当期损益的金融资产核算，根据标的信托份额的公允价值变动相应确认公允价值变动损益。

提问人：jlapple 时间：2022-07-20 22:24:51
陈版，追问一下，假设该笔债权在转换为信托份额前已经全额计提了坏账准备，那在转换为信托份额时，由于信托份额是以公允价值计量的，那公允价值与债权原价之间的差额作为公允价值变动损益，原计提的坏账准备是需要冲回转换当期的信用减值损失吧？另外，信托份额的公允价值应该通过何种方式获取呢？

回答人：chenyiwei
如果信托份额公允价值高于重组债权的原账面价值的，则按两者差额转回信用减值损失。公允价值一般需通过评估确定，不能适用协议约定的名义抵债金额。

提问人：jlapple 时间：2022-07-21 06:35:26
陈版，如果该笔债权已全额计提坏账准备，那在转换为信托份额时，信托的公允价值与债权的余额是要调整公允价值变动损益，原计提的坏账要冲减转换当期的信用减值损失吧？另外，信托的公允价值如何获取呢？

回答人：chenyiwei
原债权终止确认，信托按公允价值初始确认，两者差额为原债权的终止确认损益，计入投资收益。由于信托的条款和偿债基础资产都与原债权不同，因此不是简单的信用回升，不建议贷记信用减值损失。

提问人：wx_5f7ec165a890 时间：2022-09-21 14:51:21
陈版，如果针对海航的债权份额，现阶段海航重整信托份额的公允价值可能存在评估困难。作为小企业持有的部分普通债权，如果应收款项转为以公允价值计量且其变动计入当期损益的金融资产核算，主要的困难在于公允价值应该如何评估。如果无法评定，这种情况应该怎么处理呢？
谢谢陈版！！！！！

回答人：chenyiwei
如果无法确定信托份额的初始公允价值，可暂依据原债权的账面价值确定，这一环节不确认损益。

提问人：yuanmohai 时间：2023-01-09 13:15:00
受领普通信托份额时，确认为交易性金融资产，入账价值根据什么计算，是受领的份额“因确认普通债权受领的份额1,015,628.28”元，还是按照普通信托份额评估报告出具的价值区间0.22—0.28确认呢。

回答人：chenyiwei
按照普通信托份额评估报告出具的价值区间0.22—0.28确认。